臺灣臺南地方法院刑事判決　　　　　　 95年度簡上字第220號
上　訴　人　臺灣臺南地方法院檢察署檢察官
被　　　告　申○○
上列上訴人因被告竊盜案件，不服本院九十五年度簡字第六六四
號中華民國九十五年四月十日第一審簡易判決（聲請簡易判決處
刑案號：臺灣臺南地方法院檢察署九十五年度偵字第二九五一號
），提起上訴並移送併辦（同署九十五年度偵字第一九五三號、
六四○七號、七四○六號、七二八六號、九五九五號、一○一○
二號、一○一三九號、一○九五五號、九二四六號、一一四二○
號、一一八九七號、一二四○三號、及臺灣高雄地方法院檢察署
九十五年度偵字第一四六三九號、一六五三一號、九十五年度速
偵字第三六七號），本院管轄之第二審合議庭認本件有刑事訴訟
法第四百五十二條之情形，應撤銷原判決，適用第一審通常程序
審理，並判決如下：
    主  文
原判決撤銷。
申○○連續竊盜，累犯，處有期徒刑壹年，並於刑之執行完畢或
赦免後，令入相當處所，施以監護壹年。
    事  實
一、申○○患有精神分裂症、竊盜癖已近十年，因長期不規則治
    療，雖其目前因疾病慢性化所致之認知功能退化程度並未達
    於完全無法正確明療人際倫理及法律規範之情形，然其在生
    理上體質傾向上容易有思考與自控力的障礙，為精神耗弱之
    人。又其曾因竊盜案件，經臺灣高雄地方法院於民國九十二
    年七月十八日以九十二年度簡上字第二五三號刑事判決判處
    有期徒刑六月確定，於九十三年三月二十八日縮刑期滿執行
    完畢。竟仍不知悔改，復基於意圖為自己不法所有之概括犯
    意，連續於附表所示之時間、地點，以附表所示方式，徒手
    竊取如附表編號一至二、四至七、九至二十一、二十三至二
    十九所示被害人之財物得手，及附表編號三、八、二十二所
    示被害人財物未得手。
二、案經臺南縣警察局歸仁分局報請臺灣臺南地方法院檢察署檢
    察官偵查後聲請以簡易判決處刑，暨臺南市警察局第二分局
    、臺南市警察局第一分局及高雄市警察局新興分局分別報請
    臺灣臺南地方法院檢察署檢察官、臺灣高雄地方法院檢察署
    檢察官偵查後移請併案審理。
    理  由
一、上揭犯罪事實，業據被告申○○迭於警詢、偵查及本院審理
    時坦承不諱，並與如附表所示之被害人分別於警詢及偵查中
    中所述失竊情節及證人曾建富、黃姿容證述被告行竊之情節
    相符，且有被害人酉○○、巳○○、午○○、玄○○、辛○
    ○所簽具之贓物認領保管單各一紙在卷可稽，另有被告行竊
    時遭監視錄影器所拍下之翻拍照片等附卷可參，此外，並有
    被告行竊時所穿著之紅色上衣及藍色七分褲扣案可資佐證，
    綜上，被告於警詢及偵審中之自白核與事實相符，應堪採信
    。本件事證明確，被告連續竊盜犯行洵堪認定，自應依法論
    科。
二、按行為後法律有變更者，適用行為時之法律，但行為後之法
    律有利於行為人者，適用最有利於行為人之法律，刑法第二
    條第一項定有明文。此條規定係規範行為後法律變更所生新
    舊法律比較適用之準據法，本身尚無新舊法比較之問題，於
    新法施行後，應一律適用新法第二條第一項之規定，為「從
    舊從輕」之比較，先予敘明。再按本次法律變更，比較時應
    就罪刑有關之共犯、未遂犯、想像競合犯、牽連犯、連續犯
    、結合犯，以及累犯加重、自首減輕暨其他法定加減原因（
    如身分加減）與加減例等一切情形，綜其全部罪刑之結果而
    為比較，最高法院九十五年五月二十三日九十五年度第八次
    刑庭會議決議參照。茲就本件新舊法比較結果說明如下：
(一)查刑法第十九條於九十五年七月一日修正前規定：「心神喪
    失人之行為，不罰。精神耗弱之行為人，得減輕其刑。」而
    修正後則規定：「行為時因精神障礙或其他心智缺陷，致不
    能辨識其行為違法或欠缺依其辨識而行為之能力者，不罰。
    行為時因前項之原因，致其辨識行為違法或依其辨識而行為
    之能力，顯著減低者，得減輕其刑。前二項規定，於因故意
    或過失自行招致者，不適用之。」經比較修正前、後之規定
    ，修正後法律並無較有利於行為人之情形，依刑法第二條第
    一項前段之規定，自應適用修正前刑法之規定。
(二)關於連續犯之規定，修正前刑法第五十六條規定：「連續數
    行為而犯同一之罪名者，以一罪論。但得加重其刑至二分之
    一。」而修正後刑法則刪除第五十六條之規定，已不得再論
    以一罪。是比較修正前後之規定，修正後法律並無較有利於
    行為人之情形，依刑法第二條第一項前段之規定，自應適用
    修正前刑法之相關規定。
(三)刑法第四十七條關於累犯加重刑度之規定亦有修正，限於行
  　為人之再犯係出於故意者，始有累犯加重規定之適用，惟本
    案被告係於有期徒刑執行完畢後五年以內故意再犯本案，經
    適用上開新舊法比較結果，新法對被告而言並無較有利之情
    形，依刑法第二條第一項前段之規定，自應適用修正前刑法
    之相關規定。
三、核被告就附表編號三、八、二十二所為，係犯刑法第三百二
    十條第一項、第三項之竊盜未遂罪；就附表編號一至二、四
    至七、九至二十一、二十三至二十九所為，均係犯刑法第三
    百二十條第一項之竊盜罪。被告前後多次竊盜及竊盜未遂犯
    行，時間緊接，方法相同，觸犯基本構成要件相同之罪名，
    顯係基於概括犯意為之，應依修正前刑法第五十六條連續犯
    之規定，論以較重之竊盜既遂罪，並依法加重其刑。公訴人
    雖未就附表編號二至二十九所示之犯罪事實（即併辦部分）
    起訴，惟查該部分犯行與起訴部分，有連續犯之裁判上一罪
    關係，為起訴效力所及，本院自得併予審理。被告有如事實
    欄所載之前科及執行紀錄，有臺灣高等法院被告前案紀錄表
    可按，其於有期徒刑執行完畢後，五年以內再故意犯本件有
    期徒刑以上之罪，為累犯，應依修正前刑法第四十七條規定
    遞加重其刑。又查依據被告案發前在成大醫院、慈惠醫院之
    病歷紀錄，其罹患精神分裂症已近十年，在規則治療下症狀
    或有相當程度之緩解，功能可較改善。然因被告常未規則接
    受治療，可能導致其精神症狀復發，而影響其日常生活。雖
    目前無任何證據顯示被告就犯行時，其行為受到活性精神症
    狀（命令式聽幻覺或妄想）之直接控制與影響，然以其犯行
    狀況（無計劃性、衝動、明知可能立刻被發覺）觀之，顯示
    其在接受及判斷外在環境刺激、自我抉擇與行為決定上，已
    不具有完整之現實感（亦即不具有完全知覺理會與自由意思
    之能力）。因此根據臨床評估，判斷被告在犯案當時之動機
    與過程，其精神狀況與能力受輕度智能不足與精神分裂症之
    影響，在認知功能上與行為控制能力，已較常人偏弱，加上
    受竊盜癖之影響，因「無法抗拒之衝動」而犯案。整體上傾
    向認為被告就犯行時之精神狀態，已達於精神耗弱之程度，
    有行政院衛生署嘉南療養院九十五年十一月二十三日嘉南般
    字第○九五○○○六○三三號函檢附之司法精神鑑定報告書
    一份附卷足憑（見本院卷第六八至七六頁），足見被告於本
    件犯罪行為當時之精神狀態已達精神耗弱之程度，其為精神
    耗弱之人至明，應依修正前刑法第十九條第二項規定，減輕
    其刑，並依刑法第七十一條第一項規定先加後減之。原審就
    被告所為如附表編號一至三所示竊盜犯行予以論罪科刑，固
    非無見。惟查，被告另於附表編號四至二十九所示時、地所
    為之竊盜犯行與檢察官於聲請簡易判決處刑書所載之竊盜行
    為有連續犯之裁判上一罪之關係，已如前述，此部分應為起
    訴效力所及，本院自得併予審酌。原判決未及審酌併辦部分
    之犯行，尚有未洽，檢察官據此指摘原判決不當，為有理由
    ，應由本院合議庭予以撤銷改判。爰審酌被告之素行及其犯
    罪之動機、目的係為圖一己私利，竊盜所得財物之價值、智
    識程度、犯罪所生之危害，暨坦承全部犯行，犯後態度良好
    等一切情狀，量處如主文第二項所示之刑。
四、又按拘束人身自由之保安處分，依上述修正後刑法第一條後
    段規定，亦有罪刑法定原則及法律不溯及既往原則之適用，
    探討此次修正之立法意旨，係將其視同自由刑之刑罰，有補
    充或代替刑罰之功能，則除行為時既無刑罰復無拘束人身自
    由之保安處分之規定，裁判時僅有此保安處分之規定，當然
    應受修正後刑法第一條之拘束外，其餘情形，因行為時及裁
    判時皆有同質性之刑罰或拘束人身自由之保安處分之規定，
    自均應依修正後刑法第二條第一項規定予以比較適用（最高
    法院九十五年第八次刑事庭會議決議內容亦同此旨）。而修
    正前刑法第八十七條關於監護處分之規定：「心神喪失而不
    罰者，得令入相當處所，施以監護。因精神耗弱或瘖啞而減
    輕其刑者，得於刑之執行完畢或赦免後，令入相當處所，施
    以監護。前二項處分期間為三年以下。」，已修正為：「因
    第十九條第一項之原因而不罰者，其情狀足認有再犯或有危
    害公共安全之虞時，令入相當處所，施以監護。有第十九條
    第二項及第二十條之原因，其情狀足認有再犯或有危害公共
    安全之虞時，於刑之執行完畢或赦免後，令入相當處所，施
    以監護。但必要時，得於刑之執行前為之。前二項之期間為
    五年以下。但執行中認無繼續執行之必要者，法院得免其處
    分之執行。」，修正後之規定增列「其情狀足認有再犯或有
    危害公共安全之虞時」，乍視之下似對被告不利，惟實務上
    適用修正前該條項之規定時，亦多以其情狀足認有再犯或有
    危害公共安全之虞為準，故就此而言，修正前之規定未必對
    被告較為有利。且修正前之監護處分由法院裁量是否諭知，
    其期間為三年以下；修正後規定法院無裁量空間，其期間可
    長達五年，並得於刑之執行前為之，修正後之規定顯較不利
    於被告，故依刑法第二條第一項前段規定，本件自應適用修
    正前刑法第八十七條第二項、第三項之規定，審酌是否有對
    被告施以監護處分之必要。本院審酌前開行政院衛生署嘉南
    療養院對被告施以精神鑑定後，結果認為：就被告目前狀態
    而言，被告罹患精神分裂症、竊盜癖已近十年，長期不規則
    治療，雖其目前因疾病慢性化所致之認知功能退化程度並未
    達於完全無法正確明瞭人際倫理及法律規範之情形，然就整
    體評估，其在生理體質傾向上容易有思考與自控力的障礙；
    在思考上缺乏足夠的內省能力及病識感，也未能從過往經驗
    中學習遵守社會規範的能力（六個月內連續犯案至少十三次
    ；九十五年一月十三日被當場查獲、九十五年一月十五日即
    又行竊；九十五年三月十四日才羈押獲准，九十五年三月二
    十八日即又行竊）；在人際互動方面，其有逃避壓力的傾向
    ，也缺乏適當的溝通技巧；在社會功能方面，其職業功能退
    化，故整體而言，其再犯罪之可能性頗高。因此除應負之刑
    責外，建議宜考慮安排其接受至少六個月至一年之監護處分
    ，於精神醫療機構接受規律之藥物治療，以協助其控制精神
    症狀，同時配合心理與社會復健訓練，增進其病識感與服藥
    順從性、強化對精神症狀與壓力的因應技巧、提昇對衝動之
    自制能力、並加強法治教育，以防範其再度觸法等情，認被
    告確實有再犯之危險，為達到防衛社會之目的，實有對其採
    取隔離、保護與治療措施之必要，爰依修正前刑法第八十七
    條第二項、第三項規定，諭知於上開刑之執行完畢或赦免後
    ，令入相當處所，施以監護，其期間為一年，期依保安處分
    執行法第四十六條、第四十七條規定送往精神病醫院或其他
    醫療團體，予以適當之治療及監視其行動，以資兼顧。
五、末按對於簡易判決之上訴，準用刑事訴訟法第三編第一章及
    第二章之規定，管轄第二審之地方法院合議庭受理簡易判決
    上訴案件，應依通常程序審理，其認案件有刑事訴訟法第四
    百五十二條之情形者，應撤銷原判決，逕依通常程序為第一
    審判決，法院辦理刑事訴訟簡易程序案件應行注意事項第十
    四項可資參照。本件被告既經判處不能易科罰金之有期徒刑
    ，則公訴人聲請簡易判決處刑中被告所犯之罪，顯不合刑事
    訴訟法第四百四十九條所定得以簡易判決處刑之案件，爰依
    同法第四百五十二條之規定，逕依通常程序為第一審判決，
    附此敘明。
據上論斷，應依刑事訴訟法第四百五十五條之一第三項、第三百
六十九條第一項前段、第四百五十二條、第三百六十四條、第二
百九十九條第一項，刑法第二條第一項前段、修正前第五十六條
、第三百二十條第一項、修正前第四十七條、修正前第十九條第
二項、修正前第八十七條第二項、第三項，刑法施行法第一條之
一，判決如主文。
本案經檢察官Ｂ○○到庭執行職務。
中　　華　　民　　國　　96　　年　　4 　　月　　26　　日
                  刑事第六庭  審判長法　官　張瑛宗
                                    法　官  黃莉莉
                                    法　官  孫淑玉
上列正本證明與原本無異。
如對本判決不服，應於送達後十日內，向本院提出上訴狀。（應
抄附繕本）告訴人或被害人如對於本判決不服者，應具備理由請
求檢察官上訴，其上訴期間之計算係以檢察官收受判決正本之日
期為準。
                                    書記官  馬愛君
中　　華　　民　　國　　96　　年　　4 　　月　　26　　日
附錄本案論罪科刑法條：
中華民國刑法第320條
（普通竊盜罪、竊佔罪）
意圖為自己或第三人不法之所有，而竊取他人之動產者，為竊盜
罪，處5年以下有期徒刑、拘役或5百元以下罰金。
意圖為自己或第三人不法之利益，而竊佔他人之不動產者，依前
項之規定處斷。
前二項之未遂犯罰之。
附表：
┌──┬─────────┬───────┬───┬─────────┬─────────┬───────┐
│編號│  犯罪時間（民國）│  犯罪地點    │被害人│     行竊方式     │     竊得財物     │  偵查案號    │
├──┼─────────┼───────┼───┼─────────┼─────────┼───────┤
│ 1. │94年12月11日上午10│臺南縣仁德鄉中│Ａ○○│趁店員不注意時進入│皮包1個（內有新、 │臺南地檢95年偵│
│    │時20分            │正路2段224號「│      │超商倉庫內徒手竊取│臺幣5千元、身分證 │字第2951號    │
│    │                  │統一便利超商」│      │被害人之皮包得手後│提款卡、健保卡、學│              │
│    │                  │              │      │離去現場。        │生證各1張）       │              │
├──┼─────────┼───────┼───┼─────────┼─────────┼───────┤
│ 2. │94年12月13日下午14│臺南市東區勝利│丙○○│趁店員不注意時進入│皮包1個（內有新臺 │臺南地檢95年偵│
│    │時                │路157號「統一 │      │超商倉庫內徒手竊取│幣1千1百元、行照、│字第1953號    │
│    │                  │便利超商」    │      │被害人之皮包得手後│駕照各1張）       │              │
│    │                  │              │      │離去現場。        │                  │              │
├──┼─────────┼───────┼───┼─────────┼─────────┼───────┤
│ 3. │95年1月15日上午10 │臺南市東區東門│庚○○│趁店員不注意時進入│未遂              │臺南地檢95年偵│
│    │時17分            │路1段362號「統│      │倉庫內著手行竊，惟│                  │字第1953號    │
│    │                  │一便利超商」  │      │尚未竊得財物即為店│                  │              │
│    │                  │              │      │員發覺而未遂。    │                  │              │
├──┼─────────┼───────┼───┼─────────┼─────────┼───────┤
│ 4. │95年3月28日上午9時│臺南市中西區武│宙○○│佯稱洗頭，並趁被害│皮包1個（內有新臺 │臺南地檢95年偵│
│    │時58分            │聖路43號「D2時│      │人不注意時徒手竊取│幣6千元、行動電話 │字第6407號    │
│    │                  │尚髮型概念店」│      │被害人置於工作車上│2支、駕照、美髮執 │              │
│    │                  │              │      │之皮包得手後快速騎│照及健保卡各1張等 │              │
│    │                  │              │      │機車逃逸。        │）                │              │
├──┼─────────┼───────┼───┼─────────┼─────────┼───────┤
│ 5. │95年4月11日上午10 │臺南市中西區中│戌○○│趁店內無人時進入店│褐色皮包1個（內有 │臺南地檢95年偵│
│    │時30分            │正路271巷7號「│      │內徒手竊取被害人置│新臺幣9千元、行動 │字第7286、7406│
│    │                  │翔勇服飾店」  │      │於桌上之手提包得手│電話1支、身分證、 │號            │
│    │                  │              │      │後離去現場。      │金融卡等）        │              │
├──┼─────────┼───────┼───┼─────────┼─────────┼───────┤
│ 6. │95年4月13日上午9時│臺南市東區崇德│子○○│趁店內無人時進入店│皮包1個（內有新臺 │臺南地檢95年偵│
│    │10分              │路785之7號「揚│      │內徒手竊取被害人置│幣5千5百元、健保卡│字第7406號    │
│    │                  │哥餐飲小舖」  │      │於置物櫃中之皮包得│、身分證、駕照、行│              │
│    │                  │              │      │手後逃離現場。    │照、印章等）      │              │
├──┼─────────┼───────┼───┼─────────┼─────────┼───────┤
│ 7. │95年4月25日上午8時│臺南市東區崇德│辰○○│趁店內無人時進入店│皮包1個（內有行動 │臺南地檢95年偵│
│    │30分              │路552號1樓某小│      │內徒手竊取被害人置│電話1支、駕照、鑽 │字第7406號    │
│    │                  │吃店          │      │於電腦上之皮包得手│石項鍊1條等）     │              │
│    │                  │              │      │後逃離現場。      │                  │              │
├──┼─────────┼───────┼───┼─────────┼─────────┼───────┤
│ 8. │95年4月27日上午8時│臺南市東區崇德│己○○│趁店無人時進入店內│未遂              │臺南地檢95年偵│
│    │30分              │路475號「竇爸 │      │行竊，惟尚未竊得財│                  │字第7406號    │
│    │                  │便當店」      │      │物即為店員發覺而未│                  │              │
│    │                  │              │      │遂。              │                  │              │
├──┼─────────┼───────┼───┼─────────┼─────────┼───────┤
│ 9. │95年5月23日下午23 │高雄市新興區中│酉○○│趁被害人離開攤位時│手提袋1個（內有新 │高雄地檢95年偵│
│    │時22分            │山一路2號原宿 │      │徒手竊取被害人置於│臺幣1萬6千元）    │字第14639號   │
│    │                  │廣場前女性飾品│      │椅子上之手提袋得手│                  │              │
│    │                  │攤位          │      │後離開時，為安全人│                  │              │
│    │                  │              │      │員曾建富發現尾隨並│                  │              │
│    │                  │              │      │報警處理。        │                  │              │
├──┼─────────┼───────┼───┼─────────┼─────────┼───────┤
│10. │95年6月11日下午14 │高雄市前金區五│巳○○│趁被害人進入倉庫內│黑色皮包1個       │高雄地檢95年速│
│    │時30分            │福三路59號「大│      │取貨時，徒手竊取被│                  │偵字第367號   │
│    │                  │立百貨公司」5 │      │害人之皮包得手後欲│                  │              │
│    │                  │樓「寶顥女鞋精│      │離開現場時為被害人│                  │              │
│    │                  │品櫃」        │      │當場查獲。        │                  │              │
├──┼─────────┼───────┼───┼─────────┼─────────┼───────┤
│11. │95年4月12日上午9時│臺南市東區大同│乙○○│趁店內員工不注意時│黑色手提包1個（內 │臺南地檢95年偵│
│    │                  │路2段131號「桂│      │，進入店內徒手竊取│有新臺幣10萬元、行│字第9595號    │
│    │                  │花香茶坊」    │      │被害人置於桌上之皮│動電話1支、身分證 │              │
│    │                  │              │      │包得手後逃逸。    │、信用卡、提款簿、│              │
│    │                  │              │      │                  │存摺等）          │              │
├──┼─────────┼───────┼───┼─────────┼─────────┼───────┤
│12. │95年4月24日上午9時│臺南市東區東光│丁○○│佯裝看屋，並趁被害│咖啡色手提袋1個（ │臺南地檢95年偵│
│    │30分              │路1段122號房屋│      │人同事黃姿容接電話│內有新臺幣3萬元、 │字第9595號    │
│    │                  │預售中心      │      │時進入後方辦公室竊│印章、身分證、信用│              │
│    │                  │              │      │取被害人置於辦公桌│卡、健保卡、存摺等│              │
│    │                  │              │      │上之手提袋得手後由│）                │              │
│    │                  │              │      │後門逃逸。        │                  │              │
├──┼─────────┼───────┼───┼─────────┼─────────┼───────┤
│13. │95年4月24日上午10 │臺南市東區林森│寅○○│趁店內無人時，進入│綠色背包1個（內有 │臺南地檢95年偵│
│    │時                │路2段216號「仙│      │店內徒手竊取被害人│新臺幣2千元、身分 │字第9595號    │
│    │                  │宮廚具店」    │      │置於琉璃台上之背包│證、信用卡、提款卡│              │
│    │                  │              │      │得手後迅速騎機車逃│、駕照等）        │              │
│    │                  │              │      │逸。              │                  │              │
├──┼─────────┼───────┼───┼─────────┼─────────┼───────┤
│14. │95年6月13日下午19 │高雄市前金區瑞│午○○│趁被害人不注意不際│皮包1個（內有新臺 │高雄地檢95年偵│
│    │時30分            │源路74號「大同│      │進入店內徒手竊取被│幣3萬4千元）      │字第16531號   │
│    │                  │自助餐」      │      │害人放置於櫃檯內之│                  │              │
│    │                  │              │      │皮包得手後尚未離開│                  │              │
│    │                  │              │      │現場即為被害人發現│                  │              │
│    │                  │              │      │而報警處理。      │                  │              │
├──┼─────────┼───────┼───┼─────────┼─────────┼───────┤
│15. │95年6月25日上午10 │臺南市東區東興│玄○○│趁被害人不注意時，│皮包1個（內有新臺 │臺南地檢95年偵│
│    │時15分            │路30號「好煮藝│      │徒手竊取被害人置於│幣6千元、身分證、 │字第10102號   │
│    │                  │自助餐」      │      │櫃檯上之皮包得手後│現金卡、健保卡各1 │              │
│    │                  │              │      │尚未離開現場即為被│張、印章2枚）     │              │
│    │                  │              │      │害人女友發現而報警│                  │              │
│    │                  │              │      │處理。            │                  │              │
├──┼─────────┼───────┼───┼─────────┼─────────┼───────┤
│16. │95年6月4日下午16時│臺南市中西區中│丑○○│趁被害人上廁所不在│黑色大帆布包1個（ │臺南地檢95年偵│
│    │38分              │正路249之37號 │      │時，進入店內徒手竊│內有皮夾1個、新臺 │字第10139號   │
│    │                  │「衣原素服飾店│      │取被害人放在櫃檯抽│幣1萬9千5百元、身 │              │
│    │                  │」            │      │屜內之黑色大帆布包│分證、健保卡、行駕│              │
│    │                  │              │      │得手後逃逸。      │照、信用卡等）    │              │
├──┼─────────┼───────┼───┼─────────┼─────────┼───────┤
│17. │95年6月12日下午18 │臺南市東區北門│未○○│趁被害人不注意時，│黑色皮包1個（內有 │臺南地檢95年偵│
│    │時                │路1段308之2號 │      │進入櫃台內徒手竊取│新臺幣3千元、金融 │字第10955號   │
│    │                  │服飾店        │      │被害人置於櫃檯下方│卡、信用卡、身分證│              │
│    │                  │              │      │之皮包得手後逃逸。│、健保卡、汽機車駕│              │
│    │                  │              │      │                  │照、行照等）      │              │
├──┼─────────┼───────┼───┼─────────┼─────────┼───────┤
│18. │95年5月28日下午19 │臺南市東區東寧│亥○○│趁被害人不注意時徒│黑色皮夾1個（內有 │臺南地檢95年偵│
│    │時30分            │路51號（明新蛋│      │手竊取被害人之皮夾│新臺幣162元、證件 │字第10955號   │
│    │                  │糕）前        │      │得手後離去現場。  │）                │              │
├──┼─────────┼───────┼───┼─────────┼─────────┼───────┤
│19. │95年5月3日上午9時 │臺南市東區崇明│壬○○│趁被害人不注意時徒│咖啡色LV皮包1個（ │臺南地檢95年偵│
│    │                  │路359號（小潘 │      │手竊取被害人置於櫃│內有新臺幣6千元、 │字第10955號   │
│    │                  │潘全麥麵包店）│      │檯上之皮包得手後離│身分證、駕照、健保│              │
│    │                  │              │      │去現場。          │卡、郵局提款卡等）│              │
├──┼─────────┼───────┼───┼─────────┼─────────┼───────┤
│20. │95年6月18日上午4時│臺南市東區中華│黃○○│趁被害人不注意時徒│黑色手提包1個（內 │臺南地檢95年偵│
│    │                  │東路3段242號騎│      │手竊取被害人之手提│有新臺幣3千元、駕 │字第10955號   │
│    │                  │樓「妃關東煮臭│      │包得手後離去現場。│照、郵局提款卡、健│              │
│    │                  │豆腐攤位」    │      │                  │保卡等）          │              │
├──┼─────────┼───────┼───┼─────────┼─────────┼───────┤
│21. │95年6月18日下午16 │臺南市東區中山│宇○○│趁店員不注意時進入│新臺幣8百元       │臺南地檢95年偵│
│    │時30分            │路139號「全家 │      │超商辦公室內徒手竊│                  │字第10955號   │
│    │                  │便利超商」    │      │取抽屜內之公積金得│                  │              │
│    │                  │              │      │手後離去現場。    │                  │              │
├──┼─────────┼───────┼───┼─────────┼─────────┼───────┤
│22. │95年6月21日上午11 │臺南市北區成功│癸○○│趁店員不注意時進入│未遂              │臺南地檢95年偵│
│    │時20分            │路118號「全家 │      │超商辦公室內行竊，│                  │字第10955號   │
│    │                  │便利超商」    │      │因辦公室內並無放置│                  │              │
│    │                  │              │      │現金而未遂。      │                  │              │
├──┼─────────┼───────┼───┼─────────┼─────────┼───────┤
│23. │95年6月中旬某日   │臺南市北區北門│天○○│趁被害人不注意時進│皮包1個（內有身分 │臺南地檢95年偵│
│    │                  │路1段67號「安 │      │入店內徒手竊取被害│證、提款卡、駕照）│字第10955號   │
│    │                  │妮服飾店」    │      │人置於更衣室內之皮│                  │              │
│    │                  │              │      │包得手後離去現場。│                  │              │
├──┼─────────┼───────┼───┼─────────┼─────────┼───────┤
│24. │95年6月初         │臺南市南區大同│王郭秋│趁被害人不注意時徒│新臺幣5百元       │臺南地檢95年偵│
│    │                  │路1段494號「大│燕    │手竊取被害人置於櫃│                  │字第10955號   │
│    │                  │同彩券行」    │      │檯抽屜內之現金得手│                  │              │
│    │                  │              │      │後離去現場。      │                  │              │
├──┼─────────┼───────┼───┼─────────┼─────────┼───────┤
│25. │95年5月11日上午7時│臺南市北區成功│戊○○│趁被害人不注意時進│新臺幣1萬3千3百元 │臺南地檢95年偵│
│    │45分              │路586號「統一 │      │入超商辦公室內徒手│                  │字第9246號    │
│    │                  │便利超商」    │      │竊取被害人置於辦公│                  │              │
│    │                  │              │      │室桌上皮包內之薪水│                  │              │
│    │                  │              │      │袋得手後迅速離開現│                  │              │
│    │                  │              │      │場。              │                  │              │
├──┼─────────┼───────┼───┼─────────┼─────────┼───────┤
│26. │95年6月16日下午13 │臺南市中西區成│地○○│趁被害人不注意時進│皮包1個（內有新臺 │臺南地檢95年偵│
│    │時23分            │功路45號「全家│      │入超商辦公室內徒手│幣3百元、金融卡、 │字第11420號   │
│    │                  │便利超商」    │      │竊取被害人放置在辦│信用卡等）        │              │
│    │                  │              │      │公室桌上之手提袋內│                  │              │
│    │                  │              │      │之皮包得手後迅速離│                  │              │
│    │                  │              │      │開現場。          │                  │              │
├──┼─────────┼───────┼───┼─────────┼─────────┼───────┤
│27. │95年6月26日下午13 │臺南市中西區永│甲○○│趁被害人不在時進入│皮包1個（內有新臺 │臺南地檢95年偵│
│    │時30分            │福路2段203號3 │      │公司內徒手竊取被害│幣1萬元、行動電話1│字第11420號   │
│    │                  │樓「連晟旅行社│      │人放置於椅子上之皮│支）              │              │
│    │                  │」            │      │包得手後迅速離開現│                  │              │
│    │                  │              │      │場。              │                  │              │
├──┼─────────┼───────┼───┼─────────┼─────────┼───────┤
│28. │95年6月28日下午12 │臺南市中西區中│辛○○│趁被害人不注意時徒│手提包1個（內有新 │臺南地檢95年偵│
│    │時10分            │正路261號「橘 │      │手竊取被害人掛於櫃│臺幣7百元、皮夾、 │字第11897號   │
│    │                  │子的店」      │      │子上之手提包得手後│MP3 、漫畫、雜誌、│              │
│    │                  │              │      │離開現場。        │身分證、健保卡、行│              │
│    │                  │              │      │                  │駕照等）          │              │
├──┼─────────┼───────┼───┼─────────┼─────────┼───────┤
│29. │95年6月19日下午13 │臺南市中西區青│卯○○│趁被害人上廁所時進│皮包1個（內有新臺 │臺南地檢95年偵│
│    │時22分            │年路189號1樓服│      │入店內徒手竊取被害│幣2千元、身分證、 │字第12403號   │
│    │                  │飾店          │      │人置於桌子下方櫥櫃│提款卡等）        │              │
│    │                  │              │      │內之皮包得手後離開│                  │              │
│    │                  │              │      │現場。            │                  │              │
└──┴─────────┴───────┴───┴─────────┴─────────┴───────┘
